【裁判字號】    98,消債清,42
【裁判日期】    980615
【裁判案由】    清算事件
【裁判全文】
臺灣臺北地方法院民事裁定            98年度消債清字第42號
聲  請  人  甲○○
即債 務 人              9號.
上列當事人聲請消費者債務清理事件，本院裁定如下：
    主  文
債務人甲○○自中華民國98年6月15日下午五時起開始清算程序
。
命司法事務官進行本件清算程序。
    理  由
一、按債務人不能清償債務或有不能清償之虞者，得依消費者債
    務清理條例所定清算程序清理其債務。債務人對於金融機構
    因消費借貸、自用住宅借款、信用卡或現金卡契約而負債務
    ，在聲請清算前，應提出債權人清冊，以書面向最大債權金
    融機構請求協商債務清理方案，並表明共同協商之意旨。債
    務人於消費者債務清理條例施行前，依中華民國銀行公會辦
    理消費金融案件無擔保債務協商機制，與金融機構成立債務
    協商後，因不可歸責於己之事由致履行顯有重大困難者，得
    聲請清算。又法院開始清算程序之裁定，應載明其年、月、
    日、時，並即時發生效力。法院裁定開始更生或清算程序後
    ，得命司法事務官進行更生或清算程序，消費者債務清理條
    例第3條、第151條第1項、第5項、第6項、第83條第1項、第
    16條第1項分別定有明文。
二、本件債務人主張：其有不能清償債務情事，前已提出債權人
    清冊，以書面向最大債權金融機構請求共同協商債務清償方
    案，經協商成立，債務人每月繳付新台幣（下同）壹萬肆仟
    陸佰伍拾陸元，惟因有不可歸責於債務人之事由致履行顯有
    重大困難，且伊無擔保或無優先權之債務總額未逾新臺幣1,
    200萬元，復未經法院裁定開始清算程序或宣告破產，爰向
    本院聲請清算等語。
三、經查：債務人每月收入約為貳萬元，與其配偶李彩卿每月收
    入壹萬元，合計每月收入為萬元，則債務人每月扣除其必
    要生活費用（參酌97年度內政部主計處頒布之台北市最低生
    活費標準為每人壹萬肆仟壹佰伍拾貳元），及負擔妻女二人
    每月扶養費共壹萬貳仟捌佰拾肆元（依財政部扶養免稅額
    計算，扶養一人平均每月陸仟肆佰壹拾柒元）後，僅餘仟
    零壹拾肆元供償還債務，而原協商條件約定聲請人按月還款
    壹萬肆仟陸佰伍拾陸元，其履行自有重大困難，聲請人主張
    因不可歸責於己之事由，致履行原協商條件有重大困難，應
    堪採信。此外，本件又查無債務人有消費者債務清理條例第
    6條第3項、第8條或第82條第2項所定駁回清算聲請之事由存
    在，則債務人聲請清算，應屬有據，爰裁定如主文第一項所
    示﹔並裁定命司法事務官進行本件清算程序，爰裁定如主文
    第二項所示。
中    華    民    國    98    年    6    月     15   日
              民事第八庭    法      官  陳景祥
上為正本係照原本作成
本件不得抗告
本裁定已於98年6月15日下午5時公告。
中    華    民    國    98    年    6    月     15   日
                            書  記  官  林婉瑩


司法院資訊處製作；財團法人民間司法改革基金會備份。
